臺灣高等法院臺南分院刑事判決　　　　95年度上訴字第1334號
上　訴　人
即　被　告　甲○○
　　　　　　　　　　現於臺灣臺南監獄台南分監
選任辯護人　蘇新竹律師
　　　　　　張清富律師
上　訴　人
即　被　告　乙○○
　　　　　　　　　　現於臺灣臺南看守所羈押中
選任辯護人　黃昭雄律師（扶助律師）
上列上訴人因違反毒品危害防制條例案件，不服臺灣臺南地方法
院95年度訴字第992號中華民國95年10月30日第一審判決（起訴
案號：臺灣臺南地方法院檢察署95年度偵字第6290、9729號），
提起上訴，本院判決如下：
    主  文
原判決撤銷。
甲○○共同連續販賣第一級毒品，累犯，處有期徒刑壹拾貳年；
。販賣毒品所得之新臺幣參萬肆仟元，其中與乙○○販賣毒品所
得新台幣貳萬貳仟元應連帶沒收之，如全部或一部不能沒收時，
以其財產抵償之；其中新台幣壹萬貳仟元沒收之，如全部或一部
不能沒收時，以其財產抵償之。扣案之如附表二編號一、二所載
之毒品海洛因均沒收銷燬之；扣案之如附表二編號三至十所載之
物均沒收。
乙○○共同連續販賣第一級毒品，累犯，處有期徒刑捌年；與甲
○○販賣毒品所得新臺幣貳萬貳仟元連帶沒收之，如全部或一部
不能沒收時，以其財產抵償之。扣案之如附表二編號一、二所載
之毒品海洛因均沒收銷燬之；扣案之如附表二編號三至十所載之
物均沒收。
    事  實
一、甲○○前分別因違反毒品危害防制條例案件（施用第一級毒
    品罪、第二級毒品罪），經臺灣臺南地方法法院以92年度訴
    字第711號判決判處有期徒刑10月、4月，定應執行刑有期徒
    刑1年確定，於民國94年7月20日執行完畢。又乙○○分別因
    違反毒品危害防制條例案件（施用第一級毒品罪、第二級毒
    品罪）、偽造文書罪，經臺灣臺南地方法法院判處有期徒刑
    1年2月、4月及8月，定應執行刑有期徒刑2年1月確定，於93
    年6月25日假釋付保護管束，93年9月6日保護管束期滿，未
    經撤銷，以執行完畢論。
二、詎甲○○與乙○○於前開有期徒刑執行完畢後5年內，仍不
    知悔改，甲○○竟意圖營利，或單獨，或與乙○○基於共同
    販賣第一級毒品海洛因營利之概括犯意，自95年2月間起至
    95年4月6日止，以其所有如附表二所載之行動電話，供為販
    賣第一級毒品海洛因之聯絡工具，於附表一所載之時、地，
    或單獨一人，或與乙○○基於共同犯意之聯絡，販賣第一級
    毒品海洛因予附表一所載之人及其他不詳姓名之人，而有如
    附表一所載之販賣毒品所得；另乙○○則於附表一編號一、
    四、五、六、七之時、地與甲○○共同販賣第一級毒品海洛
    因予附表一所載之人，而有如附表一編號一、四、五、六、
    七所載之販毒所得，其二人販毒之時間、地點等均詳如附表
    一所示。
三、嗣於95年4月6日下午4時許，乙○○在臺南縣永康市西勢國
    小側門旁，欲與簡海寅為毒品交易時，經警當場查獲，並於
    一旁花圃內扣得如乙○○擲出之如附表二編號一所載之海洛
    因1包。嗣經警於同日下午6時許，持法院核發之搜索票至臺
    南縣永康市○○路○段306巷8號4樓甲○○、乙○○住處搜索
    ，扣得甲○○所有如附表二編號二至十及附表三所載之物，
    其詳如附表二、三所示，計販賣毒品所得共新臺幣34000元
    （均未扣案其中22000元係2人共同販賣毒品所得）。
四、案經臺南縣警察局報告臺灣臺南地方法院檢察署檢察官偵查
    起訴。
    理  由
壹、程序方面（關於本案證據方法證據能力之認定）：
    本案之供述及非供述證據，既經被告甲○○、乙○○及其辯
    護人明示同意採為證據，且無事證顯示係公務員因違法蒐證
    所取得之供述證據，本院審酌該等供述證據作成時之情況，
    亦認為適於作為證據，依刑事訴訟法第159條之1第2項、第
    159 條之4第1款、第159條之5第1項等規定，應認為均有證
    據能力。
貳、本院認定事實之依據：
一、訊據被告甲○○、乙○○就其於如附表一所載之時、地或單
    獨或共同販賣第一級毒品海洛因之事實，均坦承不諱。經查
    ：
(一)被告2人連續販賣2次予陳正昆之事實（詳如附表一編號一所
    載），亦據證人陳正昆於警詢、檢察官偵查及原審法院審理
    時迭次結證綦詳，其中：
  (1)陳正昆於警詢時供稱95年3月間在綽號「阿良」住所樓下向
    他購買毒品1千元。指認「阿良」是甲○○，乙○○是甲○
    ○女友。向甲○○購買二次海洛因，都在他的住所，每次一
    包1千元。均以電話0000000000與被告甲○○、乙○○聯絡
    ，約定毒品數量、金額及交易時間、地點等情節。（警卷第
    32 至33頁、40頁）
  (2)於偵查中經以證人身分具結證稱：向甲○○及乙○○購買海
    洛因。主動手機與他們聯絡，購買二次。有時是甲○○、有
    時是乙○○。一包一千元。都在甲○○及乙○○住處「永康
    市○○路」（偵查卷第37至38頁）。
  (3)於原審法院，經檢辯雙方交互詰問後，並結證稱：我向打電
    話向甲○○買海洛因。一次是甲○○、一次是乙○○送來，
    我要拿錢給乙○○，她沒有拿。電話都是甲○○接的。…每
    次以1千元購買一包，共二次。地點都在永康西勢國小旁邊
    。錢一次交給甲○○，一次交給乙○○，但乙○○退回，說
    要請我。（原審卷第238至242頁）
(二)被告甲○○販賣1次予李再得、連富雄之事實（詳如附表一
    編號二所載），亦據證人李再得、連富雄於警詢、檢察官偵
    查時迭次結證綦詳，其中：
  (1)李再得於警詢時供稱—與連富雄各出資3千5百元向「鞋子」
    購買海洛因1小包。指認「鞋子」是甲○○。（警卷第51頁
    ）
  (2)連富雄於警詢時供稱——與李再得各出資3千5百元向「鞋子
    」購買海洛因1小包。指認「鞋子」是甲○○。（警卷第65
    頁）
  (3)於偵查中李再得、連富雄經以證人身分具結證稱：「施用海
    洛因期間向甲○○及其他人購買。最近一次是4月6日在富強
    路巷子，甲○○與我及連富雄交易。扣案這一包是七千元」
    。「…扣案這包七千元是我與李再得共同出資」（偵查卷第
    32、33頁、第41至42頁）。
(三)被告甲○○販賣2次予連富雄之事實（詳如附表一編號三所
    載），亦據證人連富雄於檢察官偵查時結證：向甲○○購買
    海洛因。主動以手機打甲○○之手機跟他聯絡，購買二、三
    次等語綦詳。（偵查卷第41至42頁）
(四)被告2人販賣7次予李坤龍之事實（詳如附表一編號四所載）
    ，業據證人李坤龍於警詢、檢察官偵查時迭次結證綦詳，其
    中：
  (1)李坤龍於警詢時供稱：（施打海洛因來源）是於95年4月6日
    14時11分、14時13分，分別撥打0000000000號向甲○○所購
    。同日15時左右由乙○○將摻有海洛因注射針筒帶至我車上
    ，幫我注射。指認甲○○及乙○○。…大約購買7、8次，分
    別在臺南縣永康市○○路與富強路路口附近，每次交易金額
    約200元。第一次在95年2月間。每次都是乙○○幫我施打。
    （警卷第71至72頁）
  (2)於偵查中經以證人身分具結證稱：向甲○○及乙○○購買海
    洛因。主動打手機跟他們聯絡，購買七、八次。賣海洛因者
    有時是甲○○、有時是乙○○。一包一千元。（偵查卷第25
    至26頁）
(五)被告甲○○販賣5次 (4次既遂，1次未遂)予簡海寅之事實（
    詳如附表一編號五所載），亦據證人簡海寅於警詢、檢察官
    偵查時迭次結證綦詳，其中：
  (1)簡海寅於警詢時供稱：95年4月6日16時1分、16時20分撥打
    0000000000電話向甲○○購買1000元海洛因。由乙○○接聽
    ，約在永康市西勢國小交易，交易時為警查獲，海洛因在乙
    ○○手中。…向甲○○購買，大約3、4天一次，每次1000元
    ，每次都是乙○○與我完成交易。（警卷第82至83 頁、第
    91頁）。
  (2)於偵查中經以證人身分具結證稱：向甲○○及乙○○購買海
    洛因。主動打手機跟他們聯絡，購買五、六次。都在永康市
    甲○○住處旁交易。施用毒品期間只有向甲○○、乙○○購
    買毒品海洛因，有時是甲○○、有時是乙○○。一包一千元
    。…95年4月6日16時在永康市西勢國小旁要以一千元向乙○
    ○購買海洛因未遂即被警查獲。（偵查卷第29至30頁）
(六)被告甲○○販賣2次予林彥州之事實（詳如附表一編號六所
    載），亦據證人林彥州於警詢、檢察官偵查時迭次結證綦詳
    ，其中：
  (1)林彥州於警詢時供稱：95年4月6日10時許以行動電話撥打
    0000000000號與甲○○聯繫，約在永康市西勢國小旁，向其
    購買海洛因一小包，約1000元。…94年11月開始，幾乎每天
    購買，每次1000元。指認甲○○。（警卷第96至97頁）
  (2)於偵查中經以證人身分具結證稱：施用海洛因期間均向甲○
    ○購買，大部分是甲○○本人拿給我。主動打手機跟他們聯
    絡。均是以手機0000000000號、0000000000號、0000000000
    號、0000000000號聯絡，都約在新化交流道及永康市交易等
    有時是甲○○，有時是乙○○。於95年1月起向他們購買海
    洛因，都約在新化交流道及永康市交易。一包一千元。
  （偵查卷第47至48頁）
(七)被告甲○○販賣4次予黃盈傑之事實（詳如附表一編號七所
    載），亦據證人黃盈傑於警詢、檢察官偵查時迭次結證綦詳
    ，其中：
  (1)於警詢時供稱：指認「阿良」是甲○○。都是撥打電話
    0000000000號、0000000000號給甲○○，相約在永康市西勢
    國小及永康市○○路上的教堂附近購買毒品。電話大部分是
    甲○○接聽，有時候是乙○○，乙○○也曾經與我交易。指
    認甲○○及乙○○。…大約購買4至5次，第一次是在95年3
    月中旬，相約在新化鎮崙仔頂橋下附近交易，由甲○○與我
    交易，最後一次是95年4月6日8時許，相約在永康市西勢國
    小正門附近，由乙○○拿毒品與我交易，每次一小包2000元
    。（警卷第102至104頁）
  (2)於偵查中經以證人身分具結證稱：—向甲○○及乙○○購買
    海洛因。主動打手機跟他們聯絡。有時是甲○○，有時是乙
    ○○，於95年1月起向他們購買海洛因，都約在永康市西勢
    國小交易。一包二千元。（偵查卷第45至46頁）
(八)被告甲○○販賣1次予鄭永煇之事實（詳如附表一編號八所
    載），業據證人鄭永煇於警詢、檢察官偵查時迭次結證綦詳
    ，其中：
  (1)於警詢時供稱：95年3月12日打電話給「阿良」，要他幫我
    調海洛因，約在永大夜市7-11超商。95年3月16 日撥打給「
    阿良」，要他幫我處理海洛因5000元，相約在嘟嘟現炒。但
    是沒有成功，他身上正好沒毒品。…指認「阿良」為甲○○
    。（警卷第119至120頁）
  (2)於偵查中經以證人身分具結證稱：95年3月12日打電話00000
    00000給「阿良」，是要請他幫我調海洛因，約在永大夜市
    對面1超商（嘟嘟小炒旁邊）見面，拿三千元的海洛因。95
    年3月16日也是約在嘟嘟小炒，要五千元的量，因貨不好，
    沒有拿。…指認「阿良」為甲○○（偵查卷第144至145頁）
    。
二、此外，證人陳正昆、李再得、連富雄、李坤龍、簡海寅、林
    彥州、黃盈傑等人均於95年4月6日，證人鄭永輝則於95 年6
    月8日因施用毒品經警查獲採尿送驗，其送驗結果均呈嗎啡
    陽性反應，亦有臺南縣警察局95年9月5日南縣警刑字第0951
    503170號函附之證人檢驗確認報告書及尿液送驗對照表在卷
    可資佐證（參見原審卷第134至146頁），足認證人陳正昆、
    李再得、連富雄、李坤龍、簡海寅、林彥州、黃盈傑、鄭永
    煇等人均係長期施用毒品之人。茲互核上開證人陳正昆、李
    再得、連富雄、李坤龍、簡海寅、林彥州、黃盈傑、鄭永煇
    前於警詢、偵查中、及原審審理時所供，各就買毒之時間、
    地點、次數、金額及賣毒之人等重要構成要件事實，均供證
    至詳，且合於經驗法則，再觀諸被告所持用之0000000000號
    、0000000000號行動電話之通聯紀錄，自95 年2月間至95年
    4月6日止（證物外放），被告所有前揭行動電話，與證人陳
    正昆、李再得、連富雄、李坤龍、簡海寅、林彥州、黃盈傑
    、鄭永輝等人間均有通聯紀錄，且證人均明白證稱係撥打該
    門號與被告聯絡，交易毒品無訛，核與通聯紀錄之記載相符
    ，據此足認證人陳正昆、李再得、連富雄、李坤龍、、簡海
    寅、林彥州、黃盈傑、鄭永煇等人確有付款向被告甲○○、
    乙○○購得毒品海洛因施用。此外，本案復有如附表二所載
    之物扣案為憑，另附表二編號一、二所示之毒品經鑑定結果
    確係海洛因一節，亦有如附表二所示之鑑定通知書二紙在卷
    可稽，堪認被告甲○○、乙○○之自白確與事實相符，應可
    採為認定事實之依據。
三、至證人李坤龍、簡海寅、林彥州、黃盈傑等人並無法明確記
    憶其等向被告購毒之次數及金額，從而，本諸「事證有疑，
    利於被告」之罪疑惟輕認定原則，就本件如附表一編號四所
    示之部分，依證人李坤龍之證稱以每次1000元之價格，向被
    告購買不詳數量之安非他命7、8次，本院依有利被告之原則
    ，而認其交易次數為【7次】，每次交易金額【1000元】；
    又如附表一編號五所示之部分，證人簡海寅以每次1000元之
    價格，向被告購買不詳數量之安非他命5、6次，每次1000元
    ，本院考量被告最大利益，而認定交易次數為【5次】（4次
    既遂、1次未遂），交易金額以每次【1000元】計算；如附
    表一編號六所示之犯罪事實部分，證人林彥州證稱，購買毒
    品之來源係許多不同人，向被告購買次數不詳，每次一千元
    ，購買之地點或為西勢國小或為新化交流道旁，本院考量被
    告最大利益，而依購買地點認定交易次數為最低數【2次】
    ，交易金額以每次【1000元】計算；如附表一編號犯罪事實
    七所示之部分，證人黃盈傑證稱，向被告購買4、5次，每次
    2000元，本院考量被告最大利益，而認定交易次數為最低數
    【4次】、交易金額以每次【2000元】計算。
四、另觀上開證人陳正昆、李坤龍、黃盈傑、簡海寅、林彥州之
    證述內容，渠等不僅均指認被告二人即是販賣毒品海洛因之
    人，更就被告甲○○、乙○○二人販賣毒品之聯絡方式、代
    價、交易地點等情節，證述綦詳，核與證人即共同正犯甲○
    ○之證述內容中關於就被告乙○○擔任接聽電話及交付毒品
    予購毒之人等特徵，均相符合。再者，被告乙○○於檢察官
    偵查時亦具結證稱：自95年1月28日起至4月6日經警查獲時
    止，均與甲○○同居，同居期間有協助甲○○販毒，幫他接
    電話或偶而拿毒品給需要的人，但都是受甲○○委託，對李
    坤龍、陳正昆、林彥州、黃盈傑證稱其與甲○○共同販賣毒
    品海洛因均無意見等語（參見偵查卷第113頁），核與前述
    證人陳正昆、李坤龍、黃盈傑、簡海寅、林彥州、甲○○之
    證述內容相符，足認被告乙○○確實業已分擔販賣毒品構成
    要件事實中之部分行為，即接聽買毒者之來電，或交付毒品
    予買毒之人，凡此均已該當販賣毒品共同正犯之行為分擔之
    要件，並且基於其與共同被告甲○○斯時係同居關係，進而
    可以認定渠等二人之間確具有犯意之聯絡，是以被告乙○○
    共同販毒之犯行，事證已臻明確，要足認定。
五、末按海洛因係毒品危害防制條例第2條第1項第1款所定之第1
    級毒品，物稀價昂，其持有販賣者，政府查緝甚嚴，苟非有
    利可圖，當不願甘冒法律制裁之風險，而予販賣；又按販賣
    海洛因乃違法行為，非可公然為之，亦無公定價格，容易分
    裝並增減份量，而每次買賣之價量，輒因買賣雙方關係之深
    淺、資力、需求量及對行情之認知、來源是否充裕、查緝是
    否嚴緊、購買者被查獲時供出購買對象之風險評估等因素，
    而異其標準，非可一概而論，而販賣毒品之利得，除被告坦
    承犯行或價量俱臻明確外，委難察得實情，販賣之人從價差
    或量差中牟利之方式雖異，其意圖營利之販賣行為則同一，
    職是之故，即使未經查得實際販賣之利得，但除非別有事證
    ，足認係按同一價量委買或轉售，確未牟利外，尚難執此遽
    認非法販賣之證據有所未足，而諉無營利之意思，或阻卻販
    賣犯行之追訴（最高法院87年台上字第3164號判決參照）。
    以本件而論，依證人陳正昆、李再得、連富雄、李坤龍、簡
    海寅、林彥州、黃盈傑、鄭永煇等人均與被告並無特殊關係
    ，自無平價轉讓毒品自負風險之理，且被告自承亦有施用第
    一級毒品海洛因之惡習，每日毒品之需求所耗費之金額甚鉅
    ，若僅無償轉讓，而未賺取差額之利潤，即足因應支付其吸
    毒之龐大費用，顯難令人置信，基上說明，被告應有販賣毒
    品藉以營利之意圖，甚為明顯。綜上所述，本件事證明確，
    被告甲○○、乙○○意圖營利，連續共同販賣第一級毒品海
    洛因之犯行堪以認定，應依法論科。
參、論罪科刑：
一、
(一)按行為後法律雖有修正，但其內容僅係形式上做文字之修正
    ，或僅係將法理明文化，或僅係易動法條項次時，因未涉及
    犯罪構成要件或處罰內容之變更，自非屬法律之變更，而無
    依刑法第二條第一項之規定予以比較新舊法之必要，惟修正
    後之內容如客觀上已涉及犯罪構成要件或處罰內容等實質上
    變更時，即屬法律之變更，而應依刑法第二條第一項之規定
    比較新舊法。至比較結果，如修正後之內容，依行為人所犯
    個案具體主觀上比較結果，認並無有利之情形時，依刑法第
    二條第一項前段之規定，即應適用舊法即行為時法，如有利
    於行為人時，則應依刑法第二條第一項後段之規定，適用新
    法即裁判時法，足見應否適用刑法第二條第一項之規定比較
    新舊法，應取決於修正後法條之實質內容，於客觀上是否已
    有變更為依據，而非取決於是否有利於行為人，至於究竟應
    適用行為時法或裁判時法，始應就行為人所犯個案做具體主
    觀上之比較以判斷新法是否有利於行為人，如新法有利於行
    為人，則應適用新法即裁判時法，如新法並無有利於行為人
    之情形時，則應適用舊法即行為時法。
(二)查刑法第28條、第47條、第56條、第64第2項、第65條第2項
    等條文已於94年2月2日修正公布，其中 (一)修正後刑法第
    28條已由原先之「二人以上共同實施犯罪之行為者，皆為正
    犯。」之規定，修正為「二人以上共同實行犯罪之行為者，
    皆為正犯。」。(二)修正後刑法第47條已由原先之「受有期
    徒刑之執行完畢，或受無期徒刑或有期徒刑一部之執行而赦
    免後，5年以內再犯有期徒刑以上之罪者，為累犯，加重本
    刑至2分之1」，修正為第47條第1項「受徒刑之執行完畢，
    或一部之執行而赦免後，5年以內故意再犯有期徒刑以上之
    罪者，為累犯，加重本刑至2分之一」，並增列第2項「第98
    條第2項關於因強制工作而免其刑之執行者，於受強制工作
    處分之執行完畢或一部之執行而免除後，5年以內故意再犯
    有期徒刑以上之罪者，以累犯論」。(三)第56條業經刪除；
    (四)第64條第2項由原先之「死刑減輕者，為無期徒刑，或
    為15年以下12年以上有期徒刑」，修正為「死刑減輕者，為
    無期徒刑」；(五)第65條第2項由原先之「無期徒刑減輕者
    ，為7年以上有期徒刑」，修正為「無期徒刑減輕者，為20
    年以下15年以上有期徒刑」；並均自95年7月1日起施行。則
    依上開規定，被告甲○○、乙○○之行為，無論依新舊法之
    規定均屬正犯及累犯；至於連續犯之規定，則因被告等所犯
    之罪如後述，有連續犯關係，如依95年7月1日新法施行前之
    刑法第56 條之規定，僅論以一罪即可，如依95年7月1日新
    法施行後刑法之規定，則因連續犯之規定業已刪除，其所犯
    各罪，應分論併罰；又死刑及無期徒刑減輕時，修正施行之
    刑法第64條第2項、第65條第2項均將減輕後之刑期加重；則
    綜合上情，比較新舊法結果，自以修正前刑法第28條、第47
    條、第56條、第64條第2項、第65條第2項之規定有利於被告
    ，依95年7 月1日新施行之刑法第2條第1項前段之規定，自
    應適用行為時法即95年7月1日施行前之刑法第28條、第47條
    、第56條、第64條第2項、第65條第2項之規定，併此敘明。
二、按海洛因係毒品危害防制條例第2條第2項第1款所規定之第
    1級毒品，又被告甲○○、乙○○，接受他人交付之價款而
    交付毒品海洛因，並具有互為對價之關係，應係販賣第一級
    毒品之行為，核被告甲○○、乙○○2人所為，均係犯毒品
    危害防制條例第4條第1項之販賣第一級毒品罪及同條第6項
    、第1項之販賣第1級毒品未遂罪（指附表一編號五之95年4
    月6日下午4時30分犯行）。被告2人因販賣第一級毒品海洛
    因，而持有海洛因之低度行為，均為販賣海洛因之高度行為
    所吸收，不另論罪。
三、被告2人先後多次販賣第一級毒品既、未遂之犯行，時間緊
    接，觸犯構成要件相同之罪名，顯係基於概括犯意反覆為之
    ，均為連續犯，爰依刑法第56條之規定，各論以販賣第一級
    毒品既遂罪，並加重其刑（法定刑死刑、無期徒刑部分，依
    法均不得加重）。
四、又被告二人就附表一編號一、四、五、六、七之犯行，有犯
    意聯絡及行為之分擔，應論以共同正犯。
五、又被告2人有上開事實欄所載之論罪科刑執行完畢情形，有
    臺灣高等法院被告前案紀錄表在卷可憑，其2人於有期徒刑
    執行完畢後5年內，再犯本案有期徒刑以上之罪，均為累犯
    ，應各依法加重其刑，但亦僅就罰金刑部分加重其刑，並依
    規定遞加之。至其法定刑死刑、無期徒刑部分，則依法不得
    加重。
六、本院審酌被告2人雖有多次販賣毒品犯行，惟其販賣毒品之
    數量非鉅，販毒時間亦不長，顯見其販毒之情節尚非重大，
    然所涉販賣第一級毒品罪之法定本刑為死刑及無期徒刑，又
    被告甲○○自被查獲後至審判時止，就其最輕本刑為無期徒
    刑之罪坦承犯行，避免司法資源之無謂浪費，且其因染愛滋
    病誤交損友而無工作，始因一時失慮致罹重典，而被告乙○
    ○係被告甲○○之同居人，同居期間雖均參與販毒之構成要
    件行為，惟其販毒行為均受被告甲○○之指示，且販毒所得
    均歸被告甲○○所有，依本件實際犯罪之情狀而言，被告2
    人販賣海洛因之金額總計僅3萬4千元，是法定刑稍嫌過苛，
    顯屬情輕法重，在客觀上均尚足以引起一般同情，縱使宣告
    法定最低刑度猶嫌過重，爰均依刑法第59條之規定，予以酌
    減其刑，並先加（法定刑死刑、無期徒刑部分，依法不得加
    重）後減之。
七、不另為無罪之諭知
(一)公訴意旨另認被告甲○○有如附表四編號1、2部分犯行，
    惟查，關於附表四編號1部份犯行，雖據張章偉於警詢中供
    述撥打0000000000號給「阿良」購買海洛因。時間在95年2
    至3月間，在永康市，一小包1000元約20ml，約購買10 次
    等語（警卷第127頁），然依其與被告之通聯記錄內容購買
    金額則係1500元，其供述與通聯紀錄不一，是否可採已非無
    疑，又張章偉經警查獲採尿送驗，其送驗結果呈嗎啡陰性反
    應，有臺南縣警察局95年9月5日南縣警刑字第0951503170號
    函附之證人檢驗確認報告書及尿液送驗對照表在卷可資佐證
    （參見原審卷第145頁），又關於附表四編號2部份犯行，為
    被告所否認在卷，本院審酌被告已坦承本案如附表一所載全
    部犯行，均不爭執所有證人之證述，實無必要針對此部分故
    為不實之陳述，故認此部分應以被告所述較為可採，此外，
    本院復查無其他證據足以認定被告於上開公訴人所指之時間
    內有販賣海洛因予張章偉及丙○○之事實，被告此部分犯行
    自屬不能證明，惟公訴人認此部分與起訴並經本院判決有罪
    部分有連續犯之裁判上一罪關係，爰不另為無罪之諭知。
(二)至就被告甲○○販賣予鄭永煇（即附表一編號八之部分）檢
    察官起訴之犯罪時間雖係自95年3月12日至3月16日，然依前
    述證人鄭永煇僅有購買一次，此外，本院復查無其他積極證
    據足資證明被告另涉有多次販賣之犯行，然就前揭部分犯罪
    與上開有罪部分之販賣第1級毒品之事實，公訴人認有連續
    犯裁判上一罪之關係，本院爰不另為無罪之諭知，附此敘明
    。
肆、撤銷改判之理由
一、原審以被告等共同連續販賣第1級毒品海洛因犯行罪証明確
    ，因予論罪科刑，固非無見。但查：(一)被告2人共同販賣
    毒品海洛因所得2萬2千元，應依毒品危害防制條例第19條第
    1項規定連帶沒收，原審就此部分並未宣告連帶沒收尚有未
    合。(二)關於被告販賣之時間、次數及金額應如附表所示，
    原審就附表一編號五、七、八及附表四之簡海寅、黃盈潔、
    鄭永煇、張章偉及丙○○部分認定有誤已如前述，尚有未洽
    。(三)扣案之分裝上開毒品海洛因之外包裝袋，原判決就此
    部分併與毒品依毒品危害防制條例第18條第1項前段之規定
    諭知沒收銷燬之，亦有未合。
二、被告上訴未指摘原判決有上開不當之處，雖非有理，惟原判
    決既有上開可議之處，自應由本院將原判決撤銷改判，以期
    適法。茲分別審酌被告甲○○、乙○○已有犯罪前科，就本
    案均構成累犯，素行不佳，又再犯本罪，不知悔改，被告2
    人販賣第一級毒品供他人施用，戕害他人身體健康至深且鉅
    ，暨被告2人販賣毒品之對象、次數，期間，被告甲○○犯
    後自警詢、檢察官偵查時及原審及本院審理時均坦承犯行，
    顯有悔意，及被告乙○○於偵查中坦承犯行，雖於原審否認
    犯行，復於本院審理時坦承犯行，已有悔意，並念其於本案
    犯行中未居主導地位，且犯罪所得均歸被告甲○○所有，其
    犯罪情節較輕，及其等共同販賣次數等一切情狀，各量處如
    主文第二、三項所示之刑。
三、
(一)扣案如附表二編號一、二所示之被告甲○○所有之海洛因，
    均係第1級毒品，均依應依毒品危害防制條例第18條第1項前
    段，就被告2人均宣告沒收銷燬之。
(二)被告2人販賣毒品所得 (均未扣案)，其中如附表一編號一、
    四、五、六、七部分，總計被告2人共同販賣毒品海洛因所
    得共2萬2千元（計算方式：販賣海洛因次數，以最有利於被
    告計算方式已如前述、除販賣海洛因予鄭永煇該次交易金額
    為3000元，及販賣予黃盈潔以每次2000元計算，除此之外均
    以每次1000元計算交易金額），應依毒品危害防制條例第19
    條第1項規定連帶沒收，如全部或一部不能沒收時，以其財
    產抵償之。另被告甲○○單獨販賣毒品海洛因所得合計1萬2
    千元，亦應依上開規定沒收之，如全部或一部不能沒收時，
    以其財產抵償之。至扣案之現金新台幣49200元，被告承認
    為其所有，但否認係犯罪所得或供犯罪所用之物，本院復查
    無其他積極證據足以證明，爰不為沒收之諭知。
(三)扣案之如附表二編號3至10所載之物，係被告甲○○所有，
    業據其供明在卷，如附表二編號9之上開供包裝如附表二編
    號1所示海洛因毒品外包裝袋1只（空包裝總重0.17公克）、
    供包裝如附表編號2所示海洛因毒品用之如附表二編號10外
    包裝袋2只（空包裝總重0.79公克）及編號3之小型分裝袋4
    只，既係被告甲○○所有，用於包裹毒品，防其裸露、逸出
    、潮濕，便於持有藉以施用，且該空包裝袋與毒品，並無不
    可析離之關係，不能視為毒品之一部分，惟既為被告2人供
    本件販賣第1級毒品海洛因所用之物，均應依毒品危害防制
    條例第19條第1項規定予以沒收，另被告甲○○所有供共同
    販賣毒品所用之如附表二所示編號4之糖粉1包、編號5之葡
    萄糖27包、編號6之分裝匙3枝、編號7之手機6支、編號8之
    晶片卡，均係供販賣毒品所用之物，亦應依上開規定沒收之
    。
(四)又扣案如附表三所載被告甲○○所有之物，核與被告甲○○
    、乙○○販毒犯行無涉，亦非違禁物，爰不另為宣告沒收，
    併此敘明。
伍、適用之法律
一、刑事訴訟法第369條第1項前段、第364條、第299條第1項前
    段。
二、毒品危害防制條例第4條第1項、第18條第1項前段、第19條
    第1項。
三、刑法第11條前段、第2條第1項前段、第59條、修正前刑法第
    28條、第47條、第56條。
本案經檢察官謝錫和到庭執行職務。
中　　華　　民　　國　　96　　年　　2 　　月　　27　　日
                  刑事第四庭  審判長法　官  吳志誠
                                    法　官  陳珍如
                                    法　官  羅心芳
以上正本證明與原本無異。
如不服本判決，應於收受本判決後十日內向本院提出上訴書狀。
其未敘述上訴理由者並得於提起上訴後十日內向本院補提理由書
狀（均須按他造當事人之人數附繕本）「切勿逕送上級法院」。
　　　　　　　　　　　　　　　　　　書記官  蔡振豐
中　　華　　民　　國　　96　　年　　3 　　月　　3 　　日
附錄本判決論罪科刑法條：
毒品危害防制條例第4條第1項：
製造、運輸、販賣第一級毒品者，處死刑或無期徒刑；處無期徒
刑者，得併科新臺幣1千萬元以下罰金。
附表一：甲○○暨乙○○販賣毒品
┌───┬─────┬─────┬──────┬────┬────────┐
│編號  │販毒期間  │販毒對象  │買受次數    │最低買受│證人證述        │
│（販毒│(民國)    │暨地點    │、金額（    │金額    │                │
│行為人│(以最短期 │          │以最小值    │（新臺幣│                │
│）    │間計算)   │          │計算，新    │）      │                │
│      │          │          │臺幣）      │        │                │
├───┼─────┼─────┼──────┼────┼────────┤
│一、  │九十五年二│陳正昆    │以每包1000元│1000元  │證人陳正昆：    │
│甲○○│月間至九十│臺南縣永康│代價購買2次 │        │(1)警卷第32至33頁│
│、黃心│五年四月五│市○○路一│（第二次黃心│        │  、第40頁      │
│怡    │日        │段三０六巷│怡交付毒品，│        │(2)偵查卷第37至38│
│      │          │八號四樓樓│但未收款）  │        │  頁            │
│      │          │下        │            │        │(3)原審卷第238至 │
│      │          │          │            │        │  242頁         │
├───┼─────┼─────┼──────┼────┼────────┤
│二、  │九十五年四│李再得、連│李再得與連富│7000元  │證人李再得：    │
│甲○○│月六日下午│富雄      │雄合資7000元│        │(1)警卷第51頁    │
│      │三時      │臺南縣永康│購買1次     │        │(2)偵查卷第32、33│
│      │          │市○○路一│            │        │  頁            │
│      │          │段三0六巷 │            │        │證人連富雄：    │
│      │          │道內      │            │        │(1)警卷第65頁    │
│      │          │          │            │        │(2)偵查卷第41至42│
│      │          │          │            │        │  頁            │
├───┼─────┼─────┼──────┼────┼────────┤
│三、  │九十五年二│連富雄    │以每次1000元│2000元  │證人連富雄：    │
│甲○○│月間至四月│地點同上  │代價向甲○○│        │(1)偵查卷第41至42│
│      │六日下午三│          │購買2次     │        │  頁            │
│      │時        │          │            │        │                │
├───┼─────┼─────┼──────┼────┼────────┤
│四、  │九十五年二│李坤龍    │以每次1000元│7000元  │證人李坤龍      │
│甲○○│月間至四月│臺南縣永康│代價，向陳千│        │(1)警卷第71至72頁│
│、黃心│六日      │市○○路與│紅、乙○○購│        │(2)偵查卷第25至26│
│怡    │          │富強路口  │買7次       │        │  頁            │
│      │          │          │            │        │                │
├───┼─────┼─────┼──────┼────┼────────┤
│五、  │九十五年二│簡海寅    │以每次1000元│4000元  │證人簡海寅      │
│甲○○│月間至四月│地點同上  │代價，向陳千│        │(1)警卷第82至83頁│
│、黃心│六日下午四│          │紅、乙○○購│        │  、第91頁      │
│怡    │時三十分  │          │買5次，其中 │        │(2)偵查卷第29至30│
│      │          │          │4次既遂，1次│        │  頁            │
│      │          │          │未遂        │        │                │
├───┼─────┼─────┼──────┼────┼────────┤
│六、  │九十五年二│林彥州    │以1000元代價│2000元  │證人林彥州      │
│甲○○│月間至四月│臺南縣永康│向甲○○、黃│        │(1)警卷第96至97頁│
│、黃心│六日上午十│市西勢國小│心怡購買2次 │        │(2)偵查卷第47至48│
│怡    │時        │旁及新化交│            │        │  頁            │
│      │          │流道      │            │        │                │
├───┼─────┼─────┼──────┼────┼────────┤
│七、  │九十五年二│黃盈傑    │以2000元代價│8000元  │證人黃盈傑      │
│甲○○│月間至九十│臺南縣永康│向甲○○、黃│        │(1)警卷第102至104│
│、黃心│五年四月六│市西勢國小│心怡購買4次 │        │  頁            │
│怡    │日上午十時│及新化鎮崙│            │        │(2)偵查卷第45至46│
│      │          │仔頂橋下  │            │        │  頁            │
├───┼─────┼─────┼──────┼────┼────────┤
│八、  │九十五年三│鄭永煇    │以3000元代價│3000元  │證人鄭永煇      │
│甲○○│月十二日  │臺南縣永康│向甲○○購買│        │(1)警卷第119至120│
│      │          │市○○路嘟│1次         │        │  頁            │
│      │          │嘟現炒    │            │        │(2)偵查卷第144至 │
│      │          │          │            │        │  145頁         │
├───┴─────┴─────┴──────┴────┴────────┤
│備註：                                                                  │
│1.甲○○全部販毒所得（含單獨販賣及共同販賣）合計：34000元。應宣告沒收之 │
│  金額為34000元，其中22000元與乙○○連帶宣告沒收。                      │
│2.乙○○共同販賣行為有編號一、四、五、六、七計5次，就此5次販毒所得計有22│
│  000元，依共犯理論，應與被告甲○○連帶宣告沒收之。                     │
│                                                                        │
└────────────────────────────────────┘
 附表二
┌──┬──────────────┬─────────┬─────┐
│編號│物品                        │數量              │備註      │
├──┼──────────────┼─────────┼─────┤
│一  │第一級毒品海洛因            │一包 (淨重0.21公克│法務部調查│
│    │                            │)                 │局95.5.24 │
│    │                            │                  │調科壹字第│
│    │                            │                  │000000000 │
│    │                            │                  │號鑑定通知│
│    │                            │                  │書（偵查卷│
│    │                            │                  │第135頁） │
├──┼──────────────┼─────────┼─────┤
│二  │第一級毒品海洛因            │二包 (共淨重10.3公│法務部調查│
│    │                            │克)               │局95.6.13 │
│    │                            │                  │調科壹字第│
│    │                            │                  │000000000 │
│    │                            │                  │號鑑定通知│
│    │                            │                  │書（偵查卷│
│    │                            │                  │第133頁） │
├──┼──────────────┼─────────┼─────┤
│三  │小型分裝袋                  │4只               │分裝毒品用│
├──┼──────────────┼─────────┼─────┤
│四  │糖粉                        │1包               │稀釋毒品用│
├──┼──────────────┼─────────┼─────┤
│五  │葡萄糖                      │27包              │稀釋毒品用│
├──┼──────────────┼─────────┼─────┤
│六  │分裝匙                      │3枝               │分裝毒品用│
├──┼──────────────┼─────────┼─────┤
│七  │甲○○所有之行動電話        │六支              │          │
│    │                            │(各含序號000000000│          │
│    │                            │074745號、00000000│          │
│    │                            │0000000號、0000000│          │
│    │                            │00000000號、355594│          │
│    │                            │000000000號、35137│          │
│    │                            │0000000000號、3540│          │
│    │                            │0000000000號）    │          │
├──┼──────────────┼─────────┼─────┤
│八  │門號晶片卡                  │三片              │          │
│    │                            │                  │          │
├──┼──────────────┼─────────│─────┤
│9   │編號1外包裝                 │1只空包裝袋重0.17公克         │          │
├──┼──────────────┼───────────────┤
│10  │編號2外包裝                 │2只空包裝袋重0.79公克         │
│    │袋                          │                              │
└──┴──────────────┴───────────────┘
附表三：
┌──┬──────────────┬─────────┐
│編號│物品                        │數量              │
├──┼──────────────┼─────────┤
│一  │殘渣袋                      │2只               │
├──┼──────────────┼─────────┤
│二  │已注射針筒                  │4枝               │
├──┼──────────────┼─────────┤
│三  │未使用針筒                  │4枝               │
│    │                            │                  │
├──┼──────────────┼─────────┤
│四  │吸食工具                    │1組               │
├──┼──────────────┼─────────┤
│五  │球棒                        │2枝               │
└──┴──────────────┴─────────┘
附表四
┌───┬─────┬─────┬──────┬────┐
│編號  │販毒期間  │販毒對象  │買受次數（新│最低買受│                   │                │
│      │          │          │臺幣）      │金額    │                   │
├───┼─────┼─────┼──────┼────┼
│一、陳│九十五年二│張章偉    │每次以二千元│20000元 │
│千紅  │月間至三月│臺南縣永康│代價向甲○○│        │
│      │間        │市各處    │購買約十次  │        │
│      │          │          │            │        │
│      │          │          │            │        │
├───┼─────┼─────┼──────┼────┤
│二、陳│九十五年三│譯朝明    │每次以一千元│3000元  │
│千紅  │月至四月  │臺南縣玉井│之代價向陳千│        │
│      │          │鄉菜寮    │紅購買約三、│        │
│      │          │          │四次，以三次│        │
│      │          │          │計          │        │
├───┴─────┴─────┴──────┴────┤
